【裁判字號】    90,易,40
【裁判日期】    900411
【裁判案由】    竊盜
【裁判全文】
臺灣臺東地方法院刑事判決                              九十年度易字第四號
    公  訴  人  臺灣臺東地方法院檢察署檢察官
    被      告  丁○○
右列被告因竊盜案件，經檢察官提起公訴（九十年度偵字第七八號），本院判決如左
：
    主  文
丁○○連續竊盜，處有期徒刑柒月。
    事  實
一、丁○○基於意圖為自己不法所有之概括犯意，自民國（下同）八十九年五月初某
    日十五時許，至同年五月二十五日止，連續多次在臺東縣成功鎮○○里○鄰○○
    路八十四號丙○○住處之曬衣場等處，徒手竊取丙○○及其他不詳姓名女子所有
    之女用內褲二十七件及女用胸罩十三件。嗣於九十年一月九日十一時五十五分許
    ，在臺東縣成功鎮○○里○○路五鄰七十號丁○○住處，為警查獲，並扣得上開
    女用內褲及胸罩等物。
二、案經丙○○訴由臺東縣警察局成功分局報請臺灣臺東地方法院檢察署檢察官偵查
    起訴。
    理  由
一、前述事實，已據被告丁○○於警訊、檢察官偵查中坦承不諱（參偵查卷第六頁）
    ，核與被害人丙○○指訴，及現場目擊證人林金來證述情節相符（參警訊卷第五
    頁背面；第七頁背面），並有保領結書一紙附卷可稽，及女用內褲二十七件、女
    用內衣（胸罩）十三件扣案可佐，是其自白與事實相符。然被告於本院審理時，
    則矢口否認犯行，辯稱：「這些東西（內褲及胸罩）不是我拿的，是我前妻及女
    朋友所留下。」云云。惟查，上揭物品經本院當庭供證人甲○○即被告前妻，及
    證人乙○○即被告前女友指認，皆否認為其所有（參本院刑事卷第三十六頁），
    且本院當庭勘驗上揭扣押物品，大小型號不一，顯非一、二人所有，是被告所辯
    顯為卸責之詞，不足採信。綜上所述，被告罪證明確，其犯行堪以認定。
二、核被告所為，係犯刑法第三百二十條第一項之竊盜罪。其先後數次犯行，時間緊
    接，所犯為構成要件相同之罪名，顯係基於概括犯意而為，應依連續犯論以一罪
    ，並加重其刑。爰審酌被告犯罪之動機、目的、手段、所生危害、犯後態度及其
    他一切情狀，量處被告如主文所示之刑。
據上論斷，應依刑事訴訟法第二百九十九條第一項前段，刑法第五十六條、第三百二
十條第一項，罰金罰鍰提高標準條例第一條前段，判決如主文。
本案經檢察官馬培基到庭執行職務。
中    華    民    國      九十      年        四      月      十一      日
                                臺灣臺東地方法院刑事庭
                                    法  官  廖  建  彥
右正本證明與原本無異。
如不服本判決，應於判決送達後十日內向本院提出上訴狀。（須附繕本）
「切勿逕送上級法院」
                                    書記官  陳  美  鄉
中    華    民    國      九十      年        四      月      十二      日
附記：
刑法第三百二十條第一項：
意圖為自己或第三人不法之所有，而竊取他人之動產者，為竊盜罪，處五年以下有期
徒刑、拘役或五百元以下罰金。


司法院資訊處製作；財團法人民間司法改革基金會備份。
